Minutes et répertoires du notaire Jean I CHARLES, 13 mars 1581 - décembre 1590 (étude XVIII)
Archives nationales
Minutes et répertoires du notaire Jean I CHARLES, 13 mars 1581 - décembre 1590 (étude XVIII)
MC/ET/XVIII/105 - MC/ET/XVIII/232, MC/RE/XVIII/24/A
Charles, Jean I; Etude XVIII
Archives nationales de France
Minutes et répertoires: la loi 2008-696 du 15 juillet 2008 relative aux archives a fixé à 75 ans à compter de la date de l'acte, ou à 25 ans à compter de la date du décès de l'intéressé si ce délai est plus bref, le délai de communication des minutes et répertoires des notaires; ce délai est porté à 100 ans à compter de la date de l'acte si le document se rapporte à un mineur (code du Patrimoine, articles L213-2, 4e d et 5e).
Autres documents de l'étude (dossiers de clients, comptabilité...) :s'agissant d'archives privées, ces documents sont communicables selon les modalités fixées par le déposant ou le donateur.
Certains documents ne sont pas accessibles en raison de leur mauvais état de conservation.
Versement
Accès aux autres instruments de recherche du notaire Jean I CHARLES
Minutes et répertoires du notaire Jean I CHARLES, 13 mars 1581 - 12 novembre 1626 (étude XVIII)
- Minutes de Jean I CHARLES, 1581 - 14 avril 1652; MC/ET/XVIII/105 - MC/ET/XVIII/232
  - Minutes. 1581, 21 mars - 14 décembre, 21 mars - 14 décembre 1581; MC/ET/XVIII/105; Document détérioré.
    Informations concernant le classement:
    Le niveau inférieur de description, quand il existe, correspond aux minutes d'actes. Toutes les minutes ne sont pas forcément décrites une à une. Les descriptions de ces minutes sont plus ou moins détaillées.
  - Minutes. 1582, MC/ET/XVIII/106; Document détérioré.
    - Délibération des habitants concernant Mathurin Le Bourrelier, laboureur à Wissous., 21 mars 1582; MC/ET/XVIII/106
      Origine de l'information:
      Fichier dit 'général' XVIe siècle (env. 30.000 actes), par le personnel du Minutier, 1930-1999 (fichier papier entièrement dématérialisé; voir contexte dans le Plan d’orientation général - Notaires de Paris, guides thématiques du Minutier).
      Date de création de la notice: 2008
      Date de révision: 2020 (Marie-Françoise Limon-Bonnet)
      délibération; Wissous (Essonne); Le Bourrelier, Mathurin; agriculteur
  - Minutes. 1583, MC/ET/XVIII/107; registre
  - Minutes. 1584, MC/ET/XVIII/108; registre
  - Minutes. 1585, MC/ET/XVIII/109; registre
  - Minutes. 1586, MC/ET/XVIII/110; registre
  - Minutes. 1587, MC/ET/XVIII/111; registre
    - Testament de Jacques de Courrières, peintre, demeurant au cloître Saint-Martial, en la maison où est pour enseigne l'Image saint Pierre, de présent logé chez Jean Rabel, maître peintre, demeurant rue Saint-Jean-de-Latran, en laquelle est pour enseigne la Rose rouge, relatif à ses dettes envers Nicolas Leblond, peintre, et autres., 25 mai 1587; MC/ET/XVIII/111
      Actes signalés par le personnel du Minutier central des notaires de Paris
      Date de création de la notice: 2018 (Marie-Françoise Limon-Bonnet)
      édition partielle dans:
      Guy-Michel Leproux, "Nicolas Leblond et la production de tableaux en série à Paris sous le règne de Henri IV", dans Documents d'histoire parisienne, n° 20, 2018, pp. 35.
  - Minutes. 1588, MC/ET/XVIII/112; registre
    - Contrat de mariage entre Charles Boysse, marchand, demeurant à Corbeil, fils de Philippe Boysse, décédé, greffier, demeurant à Corbeil et de Marie Maçon, décédée, d'une part, et Marie Sauvé, demeurant rue du Bon-Puits, demeurant à Angers, fille d'Antoine Sauvé et de Jacqueline Chicoteau, d'autre part., 23 janvier 1588; MC/ET/XVIII/112; fol. 22 (XXII)
      Informations complémentaires:
      La future habite chez sa mère; la mère de la future, séparée de biens de son mari, et stipulant pour sa fille.
      Mariages à Paris de 1570 à 1635 (4550 actes), relevés effectués sous la dir. de Roland Mousnier, v. 1960-1976 (voir contexte dans le Plan d’orientation général - Notaires de Paris, guides thématiques du Minutier).
      Date de création de la notice: 2007
      contrat de mariage; Angers (Maine-et-Loire); Corbeil-Essonnes (Essonne); Bon-Puits (rue du); Boisse, Charles; Boisse, Philippe; Chicoteau, Jacqueline; Maçon, Marie; Sauvé, Antoine; Sauvé, Marie; greffier; commerçant
    - Contrat de mariage entre Nicolas Petit, compagnon cordonnier en la maison de Gilles Moret, maître cordonnier à Paris, demeurant rue de la Tannerie, fils de Jacques Petit, décédé, chandelier en suif, demeurant à Bacqueville, près de Dieppe et de Anne Gloria, décédée, d'une part, et Marguerite Hullin, veuve de Philippe Bonnetot, maître cordonnier, d'autre part., 31 janvier 1588; MC/ET/XVIII/112; fol. 61 (LXI vo)
      Date de révision: 2010
      contrat de mariage; Bacqueville-en-Caux (Seine-Maritime); Dieppe (Seine-Maritime); Tannerie (rue de la); Bonnetot, Philippe; Gloria, Anne; Hullin, Marguerite; Moret, Gilles; Petit, Jacques; Petit, Nicolas; cirier; cordonnier; cordonnier
    - Contrat de mariage entre Guillaume Chesneau, marchand de vin, demeurant Grande rue Mouffetard, Faubourg Saint-Marcel, d'une part, et Jacqueline Frin, veuve, demeurant Faubourg Saint-Marcel, veuve de Nicolas Bougleux, pâtissier, d'autre part., 20 février 1588; MC/ET/XVIII/112; fol. 93 (IIIIXX XIII vo)
      contrat de mariage; Mouffetard (rue); Saint-Marcel (faubourg); Bougleux, Nicolas; Chesneau, Guillaume; Frin, Jacqueline; commerçant; pâtissier
    - Contrat de mariage entre Claude Bernay, tailleur de pierre, demeurant rue du Bon Puits, d'une part, et Jeanne Vezin, veuve, demeurant rue du Bon Puits, veuve de Fremin Bellorge, marchand mercier, fille de (?) (?) et de Geneviève Rigault, d'autre part., 25 février 1588; MC/ET/XVIII/112; fol. 95 (IIIIXX XV vo)
      La mère de la future, femme d'Étienne Allix, maître tailleur de pierre à Paris.
      contrat de mariage; Bon-Puits (rue du); Allix, Etienne; Bellorge, Frémin; Bernay, Claude; Rigault, Geneviève; Vezin, Jeanne; commerçant; tailleur de pierre; tailleur de pierre
    - Contrat de mariage entre Oudart Lecouturier, demeurant Collège de Justice, fils de Eustache Lecouturier, décédé, marchand, demeurant à Pontoise, d'une part, et Marie Berger, demeurant rue Galande, fille de noble homme, maître Michel Berger, décédé, Avocat au bailliage de Sens, et de dame Paule Fortier, décédée, d'autre part., 27 février 1588; MC/ET/XVIII/112; fol. 98 (IIIIXX XVIII)
      La future habite avec son frère.
      contrat de mariage; Galande (rue); Justice (collège de); Pontoise (Val-d'Oise); Sens (Yonne); Berger, Marie; Berger, Michel; Fortier, Paule; Lecouturier, Eustache; Lecouturier, Oudart; avocat; commerçant
    - Contrat de mariage entre Jean Blezez, maître chapelier, demeurant rue des Portes au Faubourg Saint-Germain des Prés, d'une part, et Lucrèce Plouart, veuve, demeurant rue des Carmes, veuve de Pierre Massic, marchand maître drapier chaussetier, fille de Hilaire Plouart, décédé, et d'honorable femme Claude Piedeseigle, demeurant rue des Carmes, d'autre part., 26 mars 1588; MC/ET/XVIII/112; fol. 150 (VIIXX X vo)
      contrat de mariage; Carmes (rue des); Portes (rue des); Saint-Germain (faubourg); Blezez, Jean; Massic, Pierre; Piedeseigle, Claude; Plouart, Hilaire; Plouart, Lucrèce; fabricant d'accessoires vestimentaires; tisserand
    - Transaction passée entre Michel Eyquem de Montaigne, chevalier de l'ordre du roi, demeurant ordinairement en Périgord, étant de présent à la suite de la cour, logé quai de la Tournelle, par lui et sa femme, Françoise de La Chassaigne, d'une part, et Geoffroy de La Chassaigne, écuyer seigneur de Pressac et Janvillac, gentilhomme ordinaire de la chambre du roi, frère de ladite dame, d'autre part, au sujet des 233 écus 1/3 qui restent à payer de la dot de ladite dame et des legs faits par testament par les père, mère et frère de ladite dame., 6 avril 1588; MC/ET/XVIII/112
      Histoire littéraire XVIe siècle, par Catherine Grodecki, Madelaine Jurgens, Pierre-Yves Louis, Xenia Pamfilova, 1972-1994 (fichier papier entièrement dématérialisé; voir contexte dans le Plan d’orientation général - Notaires de Paris, guides thématiques du Minutier).
      Date de création de la notice: 2012
      Edition dans:
      Marie-Françoise LIMON-BONNET et Jean BALSAMO, "Montaigne, sa famille et son notaire parisien (6 avril 1588)", dans Montaigne Studies. An Interdisciplinary For um, vol. XXVII, Number 1-2,Montaigne and the Art of Writing, 2015, pp. 169-177.
      accord; Périgord (France); Montaigne, Michel Eyquem; Chassaigne, Françoise de la; Chassaigne, Geoffroy de la; écrivain; officier de la Chambre du roi (Ancien Régime)
    - Portraits de princes et princesses sur les dessins de Jean Rabel. - Promesse de Jacques Granthomme, graveur en taille douce demeurant rue Saint-Jean-de-Latran, en la maison de la Rose rouge, paroisse Saint-Étienne-du-Mont, à Jean Rabel, maître peintre, bourgeois de Paris, demeurant au même logis, de tailler pour lui 'trente portrais de princes et princesses telz que bon semblera aud. Rabel, de la grandeur et facon du portraict et modelle qui a esté monstré par led. Rabel aud. Grandhome et qui est paraphé par les notaires soubzsignez ne varietur à la requeste desd. parties, et demeuré es mains dud. Rabel. Et en ce faisant sera tenu led. Rabel fournir et livrer aud. Grandhome les portrais et cuivre prest à travailler et tailler...', moyennant le prix d'un écu 2/3 pour la façon et taille de chaque portrait. (...), 4 mai 1588; MC/ET/XVIII/112; fol. 199-200
      Documents du Minutier central des notaires de Paris, Histoire de l'art au XVIe siècle (1540-1600) [477 actes], par Catherine Grodecki, tome II, Sculpture, peinture et gravure, broderie, faïence et émaillerie, orfèvrerie et joaillerie, armes et armures, Paris, Archives nationales, 1986, p. 220, notice n° 865 (instrument de recherche imprimé dématérialisé, certaines notices sont plus détaillées dans la version intégrale accessible en ligne par la rubrique 'Autres instruments de recherche', voir contexte dans le Plan d’orientation général - Notaires de Paris, guides thématiques du Minutier).
      Date de révision: 2011
      Date de création de la notice: 2009
      Documents du Minutier central des notaires de Paris, Histoire de l'art au XVIe siècle (1540-1600), par C. Grodecki, tome II, Sculpture, peinture et gravure, broderie, faïence et émaillerie, orfèvrerie et joaillerie, armes et armures, Paris, Archives nationales, 1986, 344 p.
    - Contrat de mariage entre maître Thomas Viceau, procureur postulant en la cour de parlement, fils d'honorable homme sire Jean Viceau, sieur du Pin, marchand, demeurant à Brissac, d'une part, et Françoise Constantin, fille d'honorable homme Mathurin Constantin, bourgeois de Paris, décédé, et d'honorable femme Renée Richard, demeurant rue des Noyers, d'autre part., 20 mai 1588; MC/ET/XVIII/112; fol. 228 (IIC XXVIII)
      Le futur époux agit en son nom et comme procureur de son père (copie de la procuration en suite du contrat); la future habite (avec sa mère); la mère (stipulant pour sa fille).
      contrat de mariage; Brissac-Quincé (Maine-et-Loire); Noyers (rue des); Constantin, Françoise; Constantin, Mathurin; Richard, Renée; Viceau, Jean; Viceau, Thomas; commerçant; procureur de justice (Ancien Régime)
    - Contrat de mariage entre Nicolas Bruneval, praticien, demeurant rue de la Petite Bretonnerie, d'une part, et Toussainte Fremin, demeurant Faubourg Saint-Marcel, fille de Jean Fremin, décédé, et d'Étiennette Pouplin, demeurant Faubourg Saint-Marcel, d'autre part., 23 mai 1588; MC/ET/XVIII/112; fol. 225 (IIC XXV)
      La future habite avec ses beau-père et mère; la mère de la future, à présent femme de Jean Deschamps, maître serrurier, stipulant tous les deux pour la future épouse.
      contrat de mariage; Petite-Bretonnerie (rue de la); Saint-Marcel (faubourg); Bruneval, Nicolas; Deschamps, Jean; Fremin, Jean; Fremin, Toussainte; Pouplin, Etiennette; juriste; serrurier
    - Contrat de mariage entre Guillaume Martin, compagnon menuisier, demeurant rue du Paon dite Alexandre Langloix, paroisse Saint-Étienne du Mont, d'une part, et Martine Goujart, veuve, demeurant rue du Paon dite Alexandre Langloix, paroisse Saint-Étienne du Mont, veuve de Jacques Saulnier, pourpointier, d'autre part., 14 juin 1588; MC/ET/XVIII/112; fol. 251 (IIC LI vo)
      contrat de mariage; Alexandre-Langlois (rue); Paon (rue du); Goujart, Martine; Martin, Guillaume; Saulnier, Jacques; menuisier; fabricant d'accessoires vestimentaires
    - Contrat de mariage entre Jehan Neckere, étudiant en médecine à Paris, demeurant rue du Paon à l'Enseigne des Trois Mores, d'une part, et Hélène Saulnier, demeurant rue de Versailles, fille de Jacques Saulnier, décédé, (pourpointier), et de Martine Goujart, demeurant rue de Versailles, d'autre part., 1er août 1588; MC/ET/XVIII/112; fol. 310 (IIIC X)
      La future habite avec ses beau père et mère; la mère de la future, à présent femme de Guillaume Martin, compagnon menuisier, tous deux, stipulant pour la future épouse.
      contrat de mariage; Paon (rue du); Trois Maures (enseigne des); Versailles (rue de); Goujart, Martine; Martin, Guillaume; Neckere, Jean; Saulnier, Hélène; Saulnier, Jacques; menuisier; fabricant d'accessoires vestimentaires; étudiant
    - Contrat de mariage entre honorable homme Martin Jacquetel, sergent à verge et priseur juré vendeur de biens en la ville, prévôté et vicomté de Paris, demeurant rue de Bièvre, paroisse Saint-Étienne-du-Mont, d'une part, et Marie Desnotz, veuve, au service de Jean Lebreton, marchand de vin, veuve de François Lechien, compagnon chaussetier, fille de Louis Desnotz, décédé, et de Michelle Lebouc, décédée, d'autre part., 6 août 1588; MC/ET/XVIII/112; fol. 318 (IIIC XVIII)
      contrat de mariage; Bièvre (rue de); Desnotz, Louis; Desnotz, Marie; Jacquetel, Martin; Lebouc, Michelle; Lebreton, Jean; Lechien, François; fabricant d'accessoires vestimentaires; employé de maison; auxiliaire de justice
    - Contrat de mariage entre Pierre Fontaine, veuf, chableur et maître du pont de Corbeil, demeurant à Corbeil, d'une part, et Pasquette Maupou, demeurant au faubourg de Corbeil, fille de Abel Maupou, décédé, et de Perrette Bonnery, demeurant au Faubourg de Corbeil, d'autre part., 9 août 1588; MC/ET/XVIII/112; fol. 324 (IIIC XXIIII vo)
      Le futur étant ce jour à Paris; la future habite avec ses beau père et mère; la mère de la future, à présent femme dÉtienne Boutreau, maréchal.
      Précisions sur les lieux: Corbeil-Essonnes (Essonne)--Corbeil (pont de)
      contrat de mariage; Corbeil-Essonnes (Essonne); Bonnery, Perrette; Boutreau, Etienne; Fontaine, Pierre; Maupou, Abel; Maupou, Pasquette
    - Contrat de mariage entre Claude Lagrippe, huissier sergent à cheval au Châtelet de Paris, demeurant rue du Parvis Notre Dame, paroisse Saint-Christophe, fils d'honorable personne Pierre Lagrippe, décédé, voyer de l'Église Notre Dame de Paris, et d'honorable personne Catherine Goujon, d'une part, et Geneviève Richard, demeurant rue des Rats, paroisse Saint-Étienne du Mont, fille d'honorable homme, maître Bertrand Richard, procureur en parlement, demeurant rue des Rats, paroisse Saint-Étienne du Mont et d'honorable femme Catherine Demars, décédée, d'autre part., 16 août 1588; MC/ET/XVIII/112; fol. 339 (IIIC XXXIX vo)
      La future habite avec son père; le père de la future, stipulant pour sa fille.
      contrat de mariage; Notre-Dame (cathédrale); Parvis (rue du); Rats (rue des); Demars, Catherine; Goujon, Catherine; Lagrippe, Claude; Lagrippe, Pierre; Richard, Bertrand; Richard, Geneviève; procureur de justice (Ancien Régime); auxiliaire de justice
    - Contrat de mariage entre Pierre Huet, maître maréchal, demeurant rue du Foin, d'une part, et Denise Vallet, demeurant rue du Foin, fille d'honorable homme, maître Gilles Vallet, maréchal, demeurant rue du Foin et de Louise Lefebure, demeurant rue du Foin, d'autre part., 4 septembre 1588; MC/ET/XVIII/112; fol. 466 (IIIC LXVI)
      Le futur, demeurant en la maison d'honorable homme Gilles Vallet, aussi maître maréchal; les parents de la future, stipulant pour leur fille.
      contrat de mariage; Foin (rue du); Huet, Pierre; Lefebure, Louise; Vallet, Denise; Vallet, Gilles; maréchal-ferrant; maréchal-ferrant
    - Contrat de mariage entre Jean Maugras, tailleur de pierre, demeurant rue Saint-Victor, d'une part, et Ysabeau Macon, servante en la maison d'honorable femme Mathurine Ramier, veuve d'honorable homme Jacques Blanchon, bourgeois de Paris, fille de Jean Macon, décédé, vigneron, et de Denise Guerineau, demeurant à Conlaville, d'autre part., 10 septembre 1588; MC/ET/XVIII/112; fol. 391 (IIIC IIIIXX I vo)
      La mère de la future, veuve, stipulant pour sa fille.
      contrat de mariage; Saint-Victor (rue); Blanchon, Jacques; Guerineau, Denise; Macon, Isabeau; Macon, Jean; Maugras, Jean; Ramier, Mathurine; employé de maison; tailleur de pierre; viticulteur
    - Contrat de mariage entre Guillaume Deleau, compagnon chapelier, demeurant rue de la Bucherie, paroisse Saint-Séverin, fils de Laurent Deleau, décédé, étalier-boucher, et de Jeanne Leduc, d'une part, et Mathurine Thierry, servante en l'hôtel d'honorable homme Simon Pietre, chirurgien juré, demeurant rue Galande, d'autre part., 11 septembre 1588; MC/ET/XVIII/112; fol. 384 (IIIC IIIIXX IIII)
      contrat de mariage; Bûcherie (rue de la); Galande (rue); Deleau, Guillaume; Deleau, Laurent; Leduc, Jeanne; Pietre, Simon; Thierry, Mathurine; fabricant d'accessoires vestimentaires; chirurgien; employé de maison; boucher
    - Contrat de mariage entre Pierre Aubery, compagnon maréchal, demeurant rue Frementel, paroisse Saint-Germain l'Auxerrois, d'une part, et Claude Legrand, veuve de Antoine Chandellier, maître tailleur d'habits, d'autre part., 1er octobre 1588; MC/ET/XVIII/112; fol. 408 (IIIIC VIII vo)
      contrat de mariage; Froidmanteau (rue); Aubery, Pierre; Chandellier, Antoine; Legrand, Claude; maréchal-ferrant; tailleur d'habits
    - Contrat de mariage entre Ambroise Aubertin, tailleur d'habits, demeurant rue des Noyers, paroisse Saint-Étienne du Mont, d'une part, et Denise Braban, demeurant rue Saint-Nicolas, fille de Thomas Braban, décédé, et de Marie Deseves, d'autre part., 9 octobre 1588; MC/ET/XVIII/112; fol. 416 (IIIIC XVI vo)
      La future habite avec son beau père et sa mère; la mère de la future, à présent femme de Charles Buhot, maçon, stipulant tous deux pour la future épouse.
      contrat de mariage; Noyers (rue des); Saint-Nicolas (rue); Aubertin, Ambroise; Braban, Denise; Braban, Thomas; Buhot, Charles; Deseves, Marie; maçon; tailleur d'habits
    - Contrat de mariage entre Edme Papeau, compagnon boulanger, demeurant au Marché aux Porcs, Faubourg Saint-Honoré, paroisse Saint-Roch, d'une part, et Catherine Lefort, veuve, demeurant grande rue Mouffetard au Faubourg Saint-Marcel, veuve de Robert Jouanne, boulanger, d'autre part., 16 octobre 1588; MC/ET/XVIII/112; fol. 441 (IIIIC XLI vo)
      contrat de mariage; Mouffetard (rue); Saint-Honoré (faubourg); Saint-Marcel (faubourg); Jouanne, Robert; Lefort, Catherine; Papeau, Edme; boulanger; boulanger
    - Contrat de mariage entre Bertrand Vauquier, compagnon paveur, demeurant place Maubert, d'une part, et Constance Sevray, veuve, servante en l'hôtel d'honorable homme maître Jacques Gourdin commissaire-examinateur au Châtelet de Paris, veuve de Marc Couarlon, (sans profession), d'autre part., 18 octobre 1588; MC/ET/XVIII/112; fol. 444 (IIIIC XLIIII)
      contrat de mariage; Maubert (place); Couarlon, Marc; Gourdin, Jacques; Sevray, Constance; Vauquier, Bertrand; commissaire au Châtelet (Ancien Régime); employé de maison; paveur-dalleur
    - Contrat de mariage entre Magdelain Mullart, peintre, demeurant rue des Petits-Champs, paroisse Saint-Eustache, fils de Claude Mullart, décédé, archer des gardes du corps du Roi, et de Marie Mauduict, d'une part, et Marguerite Jouvet, veuve, demeurant Place Maubert, paroisse Saint-Étienne-du-Mont, veuve de Pierre Lesec, bourgeois de Paris, d'autre part., 25 octobre 1588; MC/ET/XVIII/112; fol. 458 (IIIIC LVIII vo)
      contrat de mariage; Maubert (place); Petits-Champs (rue des); Jouvet, Marguerite; Lesec, Pierre; Mauduict, Marie; Mullart, Claude; Mullart, Madelain; officier de la maison militaire du roi (Ancien Régime); peintre
    - Contrat de mariage entre Robert Cocqueret, marchand libraire, demeurant rue des Carmes, paroisse Saint-Hilaire, fils d'honorable personne Jean Cocqueret, marchand libraire, d'une part, et Noëlle Rousseau, mineure, fille de Jean Rousseau, décédé, laboureur, demeurant à Issy et de Catherine de Montereul, décédée, d'autre part., 4 novembre 1588; MC/ET/XVIII/112; fol. 463 (IIIIC LXIII)
      La future, assistée d'honorable homme (Étienne) Vallet, marchand libraire relieur de livres, bourgeois de Paris, tuteur.
      contrat de mariage; Issy-les-Moulineaux (Hauts-de-Seine); Carmes (rue des); Cocqueret, Jean; Cocqueret, Robert; Montereul, Catherine de; Rousseau, Jean; Rousseau, Noëlle; Vallet, Etienne; agriculteur; libraire; imprimeur
    - Contrat de mariage entre Charles Nyon, doreur de livres, demeurant rue des Carmes, fils d'honorable personne Marc Nyon, d'une part, et Claude de Heuqueville, mineure, fille de Jean de Heuqueville, bourgeois de Paris, décédé, marchand libraire, et de Jeanne Dutac, demeurant rue Saint-Victor à l'Image Saint-Victor, d'autre part., 13 novembre 1588; MC/ET/XVIII/112; fol. 484 (IIIIC IIIIXX IIII)
      La future, assistée de Jean Maugeron, maître armurier, rue de la Heaumerie, tuteur; la mère de la future, à présent femme séparée de Pierre Chevillot (sans profession).
      contrat de mariage; Carmes (rue des); Heaumerie (rue de la); Saint-Victor (image); Saint-Victor (rue); Chevillot, Pierre; Dutac, Jeanne; Heuqueville, Claude de; Heuqueville, Jean de; Maugeron, Jean; Nyon, Charles; Nyon, Marc; armurier; décorateur; libraire
  - Minutes. 1589, MC/ET/XVIII/113; registre
    - Contrat de mariage entre Thomas Joret le jeune, drapier drapant, demeurant rue des Morfondus hors la Porte Saint-Marcel, fils de Jean Joret l'aîné, décédé, d'une part, et Anne Larousse, veuve de Jean Samedaine, vigneron, demeurant à Saneufcourt près Mantes, d'autre part., 12 janvier 1589; MC/ET/XVIII/113
      contrat de mariage; Mantes-la-Jolie (Yvelines); Morfondus (rue des); Saint-Marcel (faubourg); Joret l'aîné, Jean; Joret, Thomas (le jeune); Larousse, Anne; Samedaine, Jean; tisserand; viticulteur
    - Contrat de mariage entre Panthaléon Grognet, vigneron, demeurant à Champigny s/Marne, d'une part, et Charlotte Descourtys, majeure, fille de Thévenin Descourtys et de Jeanne Fournier, décédée, d'autre part., 8 juin 1589; MC/ET/XVIII/113
      contrat de mariage; Champigny-sur-Marne (Val-de-Marne); Descourtys, Charlotte; Descourtys, Thévenin; Fournier, Jeanne; Grognet, Pantaléon; viticulteur
    - Quittance de rachat de rente par Claude Pépin à Jean-Antoine de Baïf et autres., 7 juillet 1589; MC/ET/XVIII/113
      Extrait du contenu: